# 业务合并中，如何理解资产交割日的概念

提问人：zh12lx13 时间：2016-05-10 16:14:45
如题：业务合并中，如何理解资产交割日的概念。

回答人：chenyiwei
“交割日”一般在合同中都有定义。如果合同中有定义的，应当以合同约定的定义为准。交割日是判断业务合并的合并日或购买日的重要考虑因素。